臺灣臺南地方法院刑事判決
　　上　訴　人
　　即　被　告　乙○○
右列上訴人因公共危險案件，不服本院九十一年度南交簡字第四八九號中華民國九十
一年五月二十九日第一審判決（聲請案號：九十年度偵字第一二六五號），提起上訴
，本院管轄之第二審合議庭判決如左：
    主  文
上訴駁回。
乙○○緩刑年。
    事  實
一、乙○○於民國九十年九月三日下午五時五十分許，駕騎車號ＶＩＯ─七０九號輕
    機車，沿臺南市○區○○街往西行駛，途經同街二四號附近，本應注意車前狀況
    ，並隨時採取必要之安全措施，而依當時情形，又無不能注意之情事，竟疏於注
    意，於途經同街二四號前未留意前方適有幼童甲○○在路旁玩耍，竟煞車不及將
    甲○○撞倒在地，致使甲○○當場受有「左前額部擦傷」流血之傷（過失傷害部
    分未經告訴）；詎乙○○肇事後，未對車禍善後進行處理，即逕自駕駛機車逸離
    現場，經在場鄰近住戶記下肇事車牌號碼，交給護送甲○○就醫後返回現場之母
    親李淑惠，其乃於同日下午六時三十分許，向警方報案而查悉上情。
二、案經臺南市警察局第六分局報請臺灣臺南地方法院檢察署檢察官偵查結果聲請簡
    易判決處刑。
    理  由
一、右揭事實，業據被告乙○○於警詢及本院審理時供認不諱，核與被害人之母親李
    淑惠於警詢及偵查中指述車禍發生及被告肇事逃逸之情節大致相符，此外復有道
    路交通事故調查報告表一紙、臺南市警察局舉發違反道路交通管理事件通知單一
    份、慶鴻內外科診所出具之診斷證明書一份、現場照片七張在卷可資佐證，足徵
    被告自白與事實相符。本件事證明確，被告駕車肇事逃逸之犯行，堪以認定，應
    予依法論科。
二、核被告所為係犯刑法第一百八十五條之四之交通肇事逃逸罪。原簡易判決審酌被
    告一切犯罪，引用刑法第一百八十五條之四、第四十一條第一項前段，罰金罰鍰
    提高標準條例第一條前段、第二條規定，量處被告有期徒刑六月，如易科罰金以
    三百元折算一日，認事用法並無不合，量刑亦堪稱妥適。上訴人上訴意旨指摘原
    判決量刑過重有所不當，非有理由，應予駁回。又被告前未曾受有期徒刑以上刑
    之宣告，有臺灣高等法院被告全國前案紀錄表在卷可憑，其經此教訓後，應知所
    警惕，信無再犯之虞，且被告復與被害人達成和解，並償付被害人所受損害，業
    據其提出臺南市南區調解委員會調解筆錄一份附卷可參，本院因認所宣告之刑以
    暫不執行為適當，併諭知緩刑三年，以勵自新。
據上論結，應依刑事訴訟法第四百五十五條之一第一項、第三項、第三百六十八條，
刑法第七十四條第一款，判決如主文。
本案經檢察官周文祥到庭執行職務。
中      華      民      國    九十一    年     十一     月      六      日
                              臺灣臺南地方法院刑事第七庭
                                  審判長法  官  黃光進
                                        法  官  洪士傑
                                        法  官  謝瑞龍
右正本證明與原本無異。
本件不得上訴。
                                        書記官  吳湘婷
中      華      民      國    九十一    年     十一     月      七      日
